【裁判字號】    97,抗,231
【裁判日期】    970603
【裁判案由】    訴之追加
【裁判全文】
臺灣高等法院民事裁定                   97年度抗字第231號
再 抗告 人  太山工業股份有限公司
兼
法定代理人  丙○○
再 抗告 人  甲○○
            乙○○
共      同
代  理  人  張雙華律師
相  對  人  國泰世華聯合商業銀行股份有限公司
兼
法定代理人  丁○○
相  對  人  戊○○
上列當事人間訴之追加事件，抗告人對於中華民國97年4月21日
本院97年度抗字第231號裁定提起再抗告，本院裁定如下：
    主  文
再抗告駁回。
再抗告費用由再抗告人負擔。
    理  由
一、按「對於抗告法院之裁定再為抗告，僅得以其適用法規顯有
    錯誤為理由，並經原法院之許可者為限。」、「前項許可，
    以原裁定所涉及之法律見解具有原則上之重要性者為限。」
    民事訴訟法第486條第4、5項分別定有明文。所謂適用法規
    顯有錯誤，應以判決違背法規或現存判例解釋者為限，若在
    學說上諸說併存尚無法規判解可據者，不得指為用法錯誤（
    最高法院57年度台上字第1091號判例意旨參照）；又所謂法
    律見解具有原則上之重要性，係指所涉及之法律問題意義重
    大而有加以闡釋之必要者而言。故提起再抗告，除須以原裁
    定適用法規顯有錯誤為其理由外，尚須以原裁定所涉及之法
    律問題意義重大而有加以闡釋必要，並經原法院之許可者，
    始得謂再抗告之提起為合法。
二、本件再抗告意旨略以：再抗告人以相對人戊○○盜取再抗告
    人委託其繳還貸款本息金額及帳戶款項等行為，依民法第18
    4條對相對人戊○○，依同法第188條對相對人國泰世華聯合
    商業銀行股份有限公司，及依同法第23條對相對人丁○○請
    求損害賠償，並於第一審訴訟中追加原法院裁定附表編號一
    至四之請求，符合民事訴訟法第255條第1項第2款「請求之
    基礎事實同一」之規定，惟本院原裁定違背最高法院95年度
    台上字第1573號判決意旨，裁定駁回再抗告人上開之追加，
    適用法規顯有錯誤，爰聲請廢棄本院原裁定等語。
三、經查：再抗告人之再抗告意旨僅係指摘本院原裁定有違背最
    高法院95年度台上字第1573號之判決意旨，此有再抗告人之
    再抗告狀可按，惟最高法院95年度台上字第1573號判決，僅
    係「判決」，尚未編為最高法院之「判例」，是本院之原裁
    定縱有違背該判決意旨，揆諸上開一之說明，尚非所謂「適
    用法規」顯有錯誤，況再抗告人除為上開之指摘外，亦未具
    體指出本院原裁定所涉及之法律問題有何重大意義而有加以
    闡釋之必要，則依前揭一說明，本件再抗告於法自有未合，
    歉難許可，應予駁回。
四、據上論結，本件再抗告為不合法，爰裁定如主文。
中    華    民    國    97    年    6     月    3     日
                    民事第十二庭
                        審判長法  官  陳駿璧
                              法  官  王麗莉
                              法  官  陳邦豪
正本係照原本作成。
如不服本裁定，應於收受送達後10日內向本院提出抗告狀，並應
繳納抗告費新台幣１千元。
中    華    民    國    97    年    6     月    3     日
                              書記官  李佳樺


司法院資訊處製作；財團法人民間司法改革基金會備份。
